【裁判字號】    98,訴,4505
【裁判日期】    990226
【裁判案由】    毒品危害防制條例
【裁判全文】
臺灣板橋地方法院刑事判決              98年度訴字第4505號
公  訴  人  臺灣板橋地方法院檢察署檢察官
被      告  甲○○
上列被告因違反毒品危害防制條例案件，經檢察官提起公訴（98
年度毒偵字第7874號），本院依簡式審判程序審理後，判決如下
：
    主    文
甲○○施用第一級毒品，累犯，處有期徒刑柒月，扣案針筒壹支
，沒收之；又施用第二級毒品，累犯，處有期徒刑肆月。應執行
有期徒刑玖月，扣案針筒壹支，沒收之。
    事    實
一、甲○○前因施用毒品案件，由本院以95年度毒聲字第1725號
    裁定送觀察、勒戒後，因認有繼續施用毒品之傾向（起訴書
    誤載為無繼續施用毒品傾向），復由本院以96年度毒聲字第
    2098號裁定令入戒治處所施以強制戒治，嗣因認無繼續戒治
    之必要，於民國97年7 月15日執行完畢釋放出臺灣高雄戒治
    所，並於97年8 月12日經臺灣板橋地方法院檢察署檢察官以
    97年度戒毒偵字第416 號為不起訴處分確定。其另因妨害公
    務案件，經本院以95年度簡字第4990號判決判處有期徒刑3
    月確定（另判處拘役50日確定），甫於97年10月15日執行完
    畢（再接續執行前開拘役50日，於97年12月4 日出監）。
二、詎甲○○猶不知悔改，於前開強制戒治（起訴書誤載為觀察
    、勒戒）執行完畢釋放後5 年內，先基於施用第一級毒品之
    犯意，於98年10月20日中午12時許，在臺北縣土城市○○路
    附近之神農宮廟，以針筒注射之方式，施用第一級毒品海洛
    因1 次；再基於施用第二級毒品之犯意，於98年10月21日中
    午某時許（起訴書略載為98年10月21日下午2 時30分許為警
    採尿前回溯96小時內之某時），在臺北縣土城市○○路○ 段
    某友人住處（起訴書略載為不詳處所），將第二級毒品甲基
    安非他命放置在玻璃球吸食器內，再以點火燒烤吸食煙霧之
    方式，施用甲基安非他命1 次。嗣於98年10月21日下午2 時
    30分許，為警在臺北縣土城市○○路○ 段55號前查獲甲○○
    ，並當場扣得其所有供施用海洛因所用之針筒1 支，而經採
    集其尿液送鑑驗後，始悉上情。
三、案經臺北縣政府警察局土城分局移請臺灣板橋地方法院檢察
    署檢察官偵查後提起公訴。
    理    由
一、本案被告甲○○所犯均係死刑、無期徒刑、最輕本刑為3 年
    以上有期徒刑以外之罪，其於準備程序中就被訴事實皆為有
    罪之陳述，經本院告知簡式審判程序之旨，並聽取公訴人、
    被告之意見後，經合議庭裁定由受命法官獨任進行簡式審判
    程序審理，合先敘明。
二、上揭犯罪事實，業據被告甲○○於本院準備程序中及審理時
    均坦承不諱，並有搜索扣押筆錄暨扣押物品目錄表1 份及照
    片4 張附卷可稽，而其於98年10月21日為警查獲經採集尿液
    送台灣檢驗科技股份有限公司囑託鑑定結果，確呈嗎啡（按
    海洛因經施用進入人體後，係水解還原成嗎啡，再代謝排出
    體外，業據行政院衛生署藥物食品檢驗局以73藥檢壹字第03
    0221號函文說明綦詳，而為本院辦理施用第一級毒品案件職
    務上所已知）及甲基安非他命之陽性反應，有該公司98年11
    月4 日濫用藥物檢驗報告1 份附卷可稽，足以佐證被告自白
    與事實相符，堪以採信。再被告前因施用毒品案件，由本院
    以95年度毒聲字第1725號裁定送觀察、勒戒後，因認有繼續
    施用毒品之傾向，復由本院以96年度毒聲字第2098號裁定令
    入戒治處所施以強制戒治，嗣因認無繼續戒治之必要，於97
    年7 月15日執行完畢釋放出臺灣高雄戒治所，並於97年8 月
    12日經臺灣板橋地方法院檢察署檢察官以97年度戒毒偵字第
    416 號為不起訴處分確定等情，有臺灣高等法院被告前案紀
    錄表1 份附卷可稽，足徵被告係於強制戒治執行完畢釋放後
    5 年內，再為本案施用第一級、第二級毒品之事證明確，被
    告犯行均洵堪認定。
三、按海洛因、甲基安非他命分別屬毒品危害防制條例第2 條第
    2 項第1 款、第2 款所定之第一級、第二級毒品，是核被告
    甲○○所為，係犯毒品危害防制條例第10條第1 項、第2 項
    之施用第一級、第二級毒品罪。被告為施用海洛因、甲基安
    非他命而持有海洛因、甲基安非他命之低度行為，各為其施
    用第一級、第二級毒品之高度行為所吸收，均不另論罪。查
    被告前因妨害公務案件，經本院以95年度簡字第4990號判決
    判處有期徒刑3 月確定（另判處拘役50日確定），甫於97年
    10月15日執行完畢（再接續執行前開拘役50日，於97年12月
    4 日出監），有前開臺灣高等法院被告前案紀錄表在卷足憑
    ，其於有期徒刑執行完畢5 年內故意再犯本案有期徒刑以上
    之前開二罪，依刑法第47條第1 項規定皆成立累犯，並均應
    加重其刑。再被告所犯本案施用第一級、第二級毒品二罪，
    犯意各別，行為互殊，應予分論併罰。爰審酌被告不思尋求
    正當之身心發展，先後施用足以導致精神障礙、性格異常，
    甚至造成生命危險之海洛因、甲基安非他命，戕害一己之身
    心健康，對社會治安可能之危害程度非微，惟其於犯後尚知
    坦認全部犯行，且持續至臺北市立聯合醫院昆明院區接受美
    沙冬治療，有該院99年1 月8 日診斷證明書在卷可參等一切
    情狀，分別量處如主文所示之刑，並定其應執行之刑，以資
    懲儆。末查，扣案針筒1 支，係屬被告所有供其施用第一級
    毒品所用之物，業據被告陳明在卷，爰依刑法第38條第1 項
    第2 款規定，併予宣告沒收之。
據上論斷，應依刑事訴訟法第273 條之1 第1 項、第299 條第1
項前段，毒品危害防制條例第10條，刑法第11條前段、第47條第
1 項、第38條第1 項第2 款、第51條第5 款，判決如主文。
本案經檢察官馮君傑到庭執行職務。
中    華    民    國    99    年    2     月    26    日
                  刑事第十七庭  法  官  張 兆 光
上列正本證明與原本無異。
如不服本判決，應於判決送達後10日內敘明上訴理由，向本院提
出上訴狀 (應附繕本) ，上訴於臺灣高等法院。其未敘述上訴理
由者，應於上訴期間屆滿後20日內向本院補提理由書「切勿逕送
上級法院」。
                                書記官  曹 秋 冬
中    華    民    國    99    年    2     月    26    日
附錄本案論罪科刑法條：
毒品危害防制條例第10條
施用第一級毒品者，處6 月以上5 年以下有期徒刑。
施用第二級毒品者，處3 年以下有期徒刑。

司法院資訊處製作；財團法人民間司法改革基金會備份。
